# 2014 企业会计准则讲解对视同买断方式下的代销业务判定

提问人：slamduck111 时间：2014-12-12 11:41:42
2014 企业会计准则讲解第 178 页对视同买断方式下的代销业务的定义及给出的案例如下： 视同买断方式，即由委托方和受托方签订协议，委托方按协议价收取所代销的货款，实际售价可由受托方自定，实际售价与协议价之间的差额归受托方所有的销售方式。如商品销售不出去，受托方可以将商品退还给委托方。 案例： 2010 年 4 月 1 日，A企业委托B企业销售甲商品 100 件，协议价为 100 元/件，该商品成本 80 元/件，增值税税率为17%。 8 月 1 日，A企业收到B企业开来的代销清单时开具增值税专用发票，发票上注明：售价 10 000 元，增值税税额1 700元。代销货款于 8 月 5 日收到。B企业实际销售时开具的增值税专用发票上注明：售价11 000元，增值税税额 1870 元。 委托方在发出商品时转入委托代销商品，在收到受托方代销清单时确认收入；受托方在收到代销商品时仍然通过受托代销商品核算，销售商品时确认收入和应付账款。 问题： 1 、原企业会计准则讲解对视同买断方式代销商品的定义为：委托方和受托方签订合同或协议，委托方按合同或协议收取代销的货款，实际售价由受托方自定，实际售价与合同或协议价之间的差额归受托方所有。如果委托方和受托方之间的协议明确标明，受托方在取得代销商品后，无论是否能够卖出、是否获利，均与委托方无关，那么委托方和受托方之间的代销商品交易，与委托方直接销售商品给受托方没有实质区别，在符合销售商品收入确认条件时，委托方应确认相关销售商品收入。 现是否可以这样理解：原企业会计准则讲解对视同买断方式代销商品的判定现已作为日常购销业务， 2014 讲解将享有自主定价权和不承担库存风险的代销业务定义为现阶段采用的视同买断销售？ 2 、根据 2014 讲解定义，能否理解是该行为属于委托方在为推广商品或劳务而在结算时点和结算条件的让步，是享有十分优惠条件的购销行为？ 如此，账务处理按以下方式妥否：委托方在发出商品时作为发出商品，收到受托方销售清单时确认收入与应收款项；受托方在收到委托方提供的商品时进行备查簿管理，不再通过受托代销商品、受托代销商品款科目核算。在实现销售后确认收入、应付款项并结转成本，日常定点对剩余未售商品进行盘点，便于与委托方对账和归还剩余未售货物。

回答人：chenyiwei
2014 年并没有官方准则讲解更新出台。且《讲解 2010 》中第十五章“收入”的第一页是P214，可以肯定你的这本书不是官方（人民出版社 2010 年出版）的讲解。 对非官方的书籍，请向该书原作者提问。

提问人：slamduck111 时间：2014-12-12 21:31:19
谢谢陈版提醒，确实当时我只看到书的封面，没注意到是否为官方新讲解。 实务中正好碰到受托方既有自主定价权又不承担库存风险的情况，如按以上方式建议是否可行？还望得到陈版回复。

回答人：chenyiwei
这种情况似乎不合理。要根据产生该情况的原因分析，考虑自主定价权和存货风险两个因素在具体情况下哪个影响更大、更重要。

提问人：huan_zh 时间：2016-09-27 11:36:50
请教陈版 会计准则规定，视同买断方式代销商品是指委托方和受托方签订合同或协议，委托方按合同或协议收取代销的货款，实际售价由受托方自定，实际售价与合同或协议价之间的差额归受托方所有。 问题： 如果A公司委托B公司代销某款商品，A公司与B公司签订了协议，A公司按合同规定向B公司收取代销的货款，实际售价与合同或协议价之间的差额归B公司所有，B公司不向A公司收取手续费；但是合同中A公司与B公司约定了B公司赚取的差价只能为货款的10%，这种操作方式，是否还是买断式委托代销？是否可以在合同中约定B公司赚取的差价金额

回答人：chenyiwei
判断标准是B在这一过程中是否享有或承担代销货物所有权上的主要风险和报酬，例如B事实上定价自主权的大小、是否承担积压滞销风险等。

提问人：一路小跑跑 时间：2017-05-27 13:00:56
陈版主， 2017 是否有官方讲解出台呀？

回答人：chenyiwei
今后的准则修订都是针对修订后的准则发布单行本（其中包括准则应用指南，相当于现在的讲解）。《讲解》就是 2010 年作为最后一版了，今后不会再更新。